臺灣士林地方法院民事判決　九十年度重訴字第七四九號
　　原　　　告　　台灣中小企業銀行股份有限公司
　　法定代理人　　甲○○
　　訴訟代理人　　戊○○
　　代　理　人　　乙○○
　　被　　　告　　丙○○
　　　　　　　　　丁○○
右當事人間請求清償債務事件，本院判決如左：
    主    文
被告應連帶給付原告美金壹拾玖萬捌仟捌佰貳拾伍元伍角及新台幣貳佰萬元，及附表
一、二、三所示之利息、違約金；美金部分，被告得依清償時原告銀行外匯牌告賣出
匯率折算新台幣給付之。
訴訟費用由被告連帶負擔。
本判決於原告以新台幣貳佰玖拾伍萬伍仟元供擔保後，得假執行。
    事    實
甲、原告方面：
  一、聲明：除假執行擔保金額外，如主文所示。
  二、陳述：
  （一）被告邁客傢俱股份有限公司（下稱邁客公司）於民國九十年六月七日邀被告
        乙○○、丙○○、丁○○為連帶保證人與原告簽訂進口物資融資契約，由原
        告開發信用狀進口物資及對進口提供融資額度美金十五萬元，動用期間自九
        十年六月二十日起至九十一年六月二十日止，被告邁客公司嗣向原告申請開
        進口發信狀分別為美金五萬六千零九十一元、美金九萬四千五百二十元，期
        限不得超過一百八十天，該信用狀經國外銀行押匯後，原告分別於九十年七
        月二日、九十年七月九日墊款，到期日分別為九十年十月三十日、九十年十
        一月六日、利率均為百分之七點四。
  （二）被告邁客公司又以被告乙○○、丙○○、丁○○為連帶保證人與原告簽訂出
        口押匯總質權書及增補條款，以美金十萬元為額度，動用期間自九十年六月
        二十日起至九十一年六月二十日止，嗣並向原告辦理押匯，並由原告墊款美
        金九萬一千二百四十二元九角。
  （三）被告邁客公司於九十年六月七日再邀乙○○、丙○○、丁○○為連帶保證人
        ，向原告簽訂週轉金貸款契約，借款額度為新台幣二百萬元，每筆借款期限
        最長不得超過六個月，原告分別於九十年六月二十八日撥貸新台幣一百萬元
        、九十年七月十三日撥貸新台幣一百十二萬元、九十年七月十六日撥貸新台
        幣十七萬元，約定利息按週年利率百分之八點九計，逾期償還本金或利息時
        ，按借款總餘額，自應償還日起，逾期六個月以內部分依約定利率百分之十
        ，逾期超過六個月部分依約定利率百分之二十加付違約金。
  （四）前開墊款及借款均屆清償期，詎被告邁客公司尚欠原告美金十九萬八千八百
        二十五元四角九分、新台幣二百萬，及附表一、二、三所示之利息、違約金
        未清償，爰依消費借貸、保證關係提起本訴。
  三、證據：提出進口物資融資契約一份、信用狀、進口單據通知書、結匯證實書各
      二份、出口押匯總質權書及增補條款各一份、出口押匯申請書、結匯證實書、
      拒付電文各一份、週轉金貸款契約一份、借據三份、帳卡及利率表各一份。
乙、被告方面：
    未於言詞辯論期日到場，亦未提出書狀作何聲明或陳述。
    理    由
一、本件被告均未於言詞辯論期日到場，核無民事訴訟法第三百八十六條各款所列情
    形，依原告之聲請，由其一造辯論而為判決。
二、原告主張被告邁客公司於九十年六月七日邀被告江司賢、丙○○、丁○○為連帶
    保證人與其簽訂進口物資融資契約，融資額度為美金十五萬元，期限不得超過一
    百八十天，被告邁客公司嗣據以向其申請開進口發信狀分別為美金五萬六千零九
    十一元、美金九萬四千五百二十元，該信用狀經國外銀行押匯後，原告分別於九
    十年七月二日、九十年七月九日墊款，到期日分別為九十年十月三十日、九十年
    十一月六日、利率均為百分之七點四。被告邁客公司又以被告乙○○、丙○○、
    丁○○為連帶保證人與其簽訂出口押匯總質權書及增補條款，以美金十萬元為額
    度，動用期間自九十年六月二十日起至九十一年六月二十日止，嗣並向其辦理押
    匯，並由其墊款美金九萬一千二百四十二元九角。又被告邁客公司於九十年六月
    七日再邀乙○○、丙○○、丁○○為連帶保證人，向原告簽訂週轉金貸款契約，
    借款額度為新台幣二百萬元，每筆借款期限最長不得超過六個月，原告分別於九
    十年六月二十八日撥貸新台幣一百萬元、九十年七月十三日撥貸新台幣一百十二
    萬元、九十年七月十六日撥貸新台幣十七萬元，約定利息按週年利率百分之八點
    九計，逾期償還本金或利息時，按借款總餘額，自應償還日起，逾期六個月以內
    部分依約定利率百分之十，逾期超過六個月部分依約定利率百分之二十加付違約
    金。前開墊款及借款均屆清償期，詎被告邁客公司尚欠原告美金十九萬八千八百
    二十五元四角九分、新台幣二百萬，及附表一、二、三所示之利息、違約金未清
    償之事實，業據提出進口物資融資契約一份、信用狀、進口單據通知書、結匯證
    實書各二份、出口丫匯總質權書及增補條款各一份、出口押匯申請書、結匯證實
    書、拒付電文各一份、週轉金貸款契約一份、借據三份、帳卡、利率表各一份為
    證，被告則未到庭爭執，自堪信為真實。
三、按借用人應於約定期限內，返還與借用物種類、品質、數量相同之物；數人負同
    一債務，明示對於債權人各負全部給付之責任者，為連帶債務；遲延之債務，以
    支付金錢為標的者，債權人得請求依法定利率計算之遲延利息，但約定利率較高
    者，仍從其約定利率，民法第四百七十八條前段、第二百七十二條第一項、第二
    百三十三條第一項分別定有明文。又按由原告融資之外幣款項、利息、遲延利息
    、違約金，被告願按還款當日原告外匯牌告賣出匯率折算新台幣或以外匯清償；
    各筆出口押匯款、貼現款如有出口押匯總質權書所列情事發生，致原告未能收回
    或延誤進帳時，被告願立即以原幣或以原告牌告利率折合新台幣清償，觀諸兩造
    所不爭執之進口物資融資契約第九條、出口押匯總質權書增補條款第三條約定至
    明。被告邁客公司尚欠原告融資墊款美金十萬七千五百八十二元五角九分、出口
    押匯墊款美金九萬一千二百四十二元九角，及新台幣借款二百萬元，暨附表一、
    二、三所示之利息、違約金未清償，其餘被告為連帶保證人已如前述，揆諸首揭
    規定，原告請求被告連帶給付美金十九萬八千八百二十五元五角、新台幣二百萬
    元，及附表一、二、三所示之利息、違約金，美金部分得按清償時原告外匯牌告
    賣出匯率折算新台幣清償，為有理由，應予准許。
四、原告陳明願供擔保，請求宣告假執行，核無不合，爰酌定相當之擔保金額，予以
    准許。
五、據上論結，本件原告之訴為有理由，依民事訴訟法第三百八十五條第一項前段、
    第八十五條第二項、第三百九十條第二項判決如主文。
中　　　華　　　民　　　國　　九十一　　年　　　三　　　月　　　五　　　日
                                        臺灣士林地方法院民事第一庭
~B法　　　官　方彬彬
右為正本係照原本作成。
如對本判決上訴須於判決送達後廿日內向本院提出上訴狀。
中　　　華　　　民　　　國　　九十一　　年　　　三　　　月　　　七　　　日
~B法院書記官　蕭純純
